臺灣高雄地方法院刑事判決　　　　　 100年度審易字第2718號
公　訴　人　臺灣高雄地方法院檢察署檢察官
被　　　告　廖家賢
上列被告因毒品危害防制條例案件，經檢察官提起公訴（100 年
度毒偵字第3980號），本院判決如下：
    主  文
廖家賢施用第二級毒品，處有期徒刑肆月，如易科罰金，以新臺
幣壹仟元折算壹日。
    事  實
一、廖家賢前於民國99年間因施用毒品案件，經法院裁定送觀察
    、勒戒後，認無繼續施用毒品之傾向，於100 年2 月18日執
    行完畢釋放，並經臺灣高雄地方法院檢察署（下稱高雄地檢
    署）檢察官以99年度毒偵字第5645號為不起訴處分確定。詎
    猶不知戒除毒癮，明知甲基安非他命業經公告為毒品危害防
    制條例第2 條第2 項所列管之第二級毒品，不得非法持有、
    施用，竟於上開觀察、勒戒執行完畢釋放5 年內，基於施用
    第二級毒品之犯意，於100 年5 月12日下午2 時15分許採尿
    時回溯96小時內某時許（不含公權力拘束期間），在不詳地
    點，以不詳方式，施用甲基安非他命1 次。嗣因其為毒品列
    管人口，於100 年5 月12日因另案在高雄地檢署應訊時，經
    其同意而於同日下午2 時15分許採尿送驗，檢驗結果呈安非
    他命與甲基安非他命陽性反應，始悉上情。
二、案經高雄地檢署檢察官簽分後偵查起訴。
    理  由
一、按被告以外之人於審判外之陳述，雖不符刑事訴訟法第159
    條之1 至第159 條之4 之規定，而經當事人於審判程序同意
    作為證據，法院審酌該言詞陳述或書面陳述作成時之情況，
    認為適當者，亦得為證據；又當事人、代理人或辯護人於法
    院調查證據時，知有第159 條第1 項不得為證據之情形，而
    未於言詞辯論終結前聲明異議者，視為有前項之同意，刑事
    訴訟法第159 條之5 定有明文。查本件卷附之高雄地檢署受
    保護管束人（被告）尿液檢體監管紀錄表，雖為被告以外之
    人於審判外之陳述，屬於傳聞證據，然檢察官、被告俱不爭
    執該供述證據之證據能力，且迄至本院言詞辯論終結前，未
    就上開證據之證據能力聲明異議，復查無依法應排除其證據
    能力之情形，本院審酌上開證據之形式及取得過程並無瑕疵
    、與待證事實具有關連性等情況，認為適當，自有證據能力
    。又卷附之臺灣檢驗科技股份有限公司濫用藥物檢驗報告，
    乃檢察官依刑事訴訟法第208 第1 項之規定，囑託鑑定機關
    所出具之鑑定報告，屬刑事訴訟法第206 條第1 項之鑑定報
    告，為同法第159 條第1 項所稱「法律有規定者」之傳聞法
    則例外情形，應有證據能力。
二、訊據被告固不否認其於100 年5 月12日上午10時43分許，因
    另案在高雄地檢署第21偵查庭應訊後，於同日下午2 時15分
    許在高雄地檢署接受採尿，其尿液編號為000000000 號，經
    檢驗結果呈甲基安非他命、安非他命陽性反應等事實，惟矢
    口否認有何施用甲基安非他命之犯行，並辯稱：(1)伊認為檢
    察官沒有權利對伊採尿。(2)本次採尿前伊沒有施用甲基安非
    他命，伊不知道檢驗報告所謂的陽性反應是什麼意思，伊認
    為鑑定報告不能證明伊有吸毒云云。經查：
(一)被告為高雄市政府警察局苓雅分局列管之應受尿液採驗人，
    其於100 年5 月12日上午10時43分許，因另涉嫌竊盜案件（
    高雄地檢署100 年度偵字第13608 號），在高雄地檢署第21
    偵查庭接受檢察官訊問後，於同日下午2 時15分許採尿送驗
    ，檢驗結果呈安非他命與甲基安非他命陽性反應等事實，為
    被告所不爭執，復有其偵訊筆錄、高雄地檢署受保護管束人
    （被告）尿液檢體監管紀錄表、臺灣檢驗科技股份有限公司
    100 年6 月1 日編號KH/2011/00000000號濫用藥物檢驗報告
    、高雄市政府警察局苓雅分局100 年9 月29日高市警苓分偵
    字第1000029345號函及所附被告歷次採尿紀錄及檢驗結果、
    高雄市政府警察局100 年9 月23日高市警刑預字第10000800
    12號函及所附列管人口基本資料查詢表各1 份在卷可稽（見
    高雄地檢署第2 頁反面至6 頁、本院100 年度審易字第2718
    號卷《下稱審易卷》第23至30頁），堪以認定。
(二)被告於上開時、地採集尿液送經臺灣檢驗科技股份有限公司
    檢驗，該公司以EIA 酵素免疫分析法進行初步檢驗結果，呈
    現安非他命類陽性反應，再進一步以GC/MS 氣相層析/ 質譜
    儀法進行確認檢驗，檢驗結果被告尿液中檢出含安非他命濃
    度為650ng/mL、含甲基安非他命之濃度則為1185ng/mL ，均
    高出目前衛生署訂定之安非他命、甲基安非他命確認檢驗閥
    值（大於或等於500ng/mL），其中甲基安非他命濃度更高於
    確認檢驗閥值達2 倍以上，有前開檢驗報告可參。且以氣相
    層析質譜儀分析法進行確認者，準確性甚高，不致產生偽陽
    性反應。另甲基安非他命施用後於尿液中可檢出之最大時限
    ，與施用劑量、施用頻率、施用方式、施用者飲水量之多寡
    、個人體質、代謝情況等因素有關，因個案而異；一般可檢
    出之時間大約為96小時內，是被告於採尿前回溯96小時內（
    不含公權力拘束期間）施用甲基安非他命之犯行，已堪認定
    。被告空言否認前開犯行，辯稱：不知所謂的陽性反應係何
    意，鑑定報告不能證明伊有吸毒云云，洵屬無稽，不足採信
    。
(三)至被告辯稱：檢察官無權對其採尿云云。查被告為毒品列管
    人口乙節，業如前述。而被告於100 年5 月12日上午10時43
    分許，因涉嫌竊盜案件至高雄地檢署第21偵查庭接受檢察官
    訊問時，檢察官在訊問過程中曾問被告有何前科，被告答稱
    ：「毒品、竊盜」等語。嗣檢察官就該竊盜案相關問題訊問
    完畢後，問被告：「你上次施用毒品是施用什麼毒品？」，
    被告答稱：「安非他命」，檢察官問：「還有沒有再施用？
    」，被告答稱：「沒有」，檢察官反問：「沒有？」，被告
    再次答稱「沒有」，檢察官進一步確認：「最近有沒有施用
    ？」，被告稱：「沒有，可以驗啊（臺語）」等語，之後檢
    察官方諭知對被告採尿送驗，且上開過程中，檢察官訊問之
    口氣均屬平和，並無任何威逼脅迫之情形，被告應訊之言談
    舉止亦屬自然等情，經本院當庭勘驗被告於100 年5 月12日
    偵訊光碟錄影時間21分33秒許至21分43秒許部分屬實，有本
    院勘驗紀錄在卷可稽（見審易卷第51頁）。參以施用毒品具
    有成癮性，此為眾所皆知之事，則檢察官依被告之前科紀錄
    及現仍處列管人口一情，訊問被告近期是否仍有施用毒品之
    惡習，於被告自行表示：「可以驗啊」等語後，諭知對被告
    採尿送驗，程序上並無違法不當之處，是被告此部分所辯，
    仍難採為對其有利之認定。
(四)綜上所述，被告前開所辯各節，屬卸責狡辯之詞，不足採信
    。本件事證明確，被告上開施用毒品之犯行堪以認定，應予
    依法論科。
三、按甲基安非他命分別為毒品危害防制條例第2 條第2 項第2
    款所稱之第二級毒品，不得施用、持有。是核被告所為，係
    犯毒品危害防制條例第10條第2 項之施用第二級毒品罪。其
    於施用之前持有甲基安非他命之低度行為，為其施用之高度
    行為所吸收，不另論罪。爰審酌被告經觀察、勒戒後，仍未
    能徹底戒絕毒品，再犯本件施用毒品犯行，足見其戒絕毒癮
    之意志不堅，未能體悟施用毒品對自身、家庭造成之傷害及
    對社會治安可能造成潛在之危險，所為誠屬不該，且犯後矢
    口否認犯行，未見悔意，並考量施用毒品本質上係屬戕害自
    身健康之行為，尚未直接危害他人，反社會性程度應屬較低
    ，及本案犯罪情節等一切情狀，量處如主文所示之刑，以示
    懲儆。公訴人雖具體求刑有期徒刑5 月，惟本院認被告以量
    處如主文所示之刑為適當，公訴人之求刑，略屬過重，附此
    敘明。
據上論斷，應依刑事訴訟法第299 條第1 項前段，毒品危害防制
條例第10條第2 項，刑法第11條前段、第41條第1 項前段，判決
如主文。
本案經檢察官陳俊宏到庭執行職務。
中    華    民    國   100    年    12    月    8     日
                  刑事第十庭    法  官  毛妍懿
以上正本證明與原本無異。
如不服本判決應於收受送達後10日內向本院提出上訴書狀，並應
敘述具體理由；如未敘述上訴理由者，應於上訴期間屆滿後20日
內向本院補提理由書（均須按他造當事人之人數附繕本）「切勿
逕送上級法院」。
中    華    民    國   100    年    12    月    8     日
                                書記官  陳蓉柔
附錄本案論罪科刑之條文：
毒品危害防制條例第10條
施用第一級毒品者，處6 月以上5 年以下有期徒刑。
施用第二級毒品者，處3 年以下有期徒刑。